臺灣士林地方法院刑事判決　　　　　　　　　　　　　九十三年度訴字第二七七號
　　公　訴　人　臺灣士林地方法院檢察署檢察官
　　被　　　告　甲○○
　　　　　　　　　　　　（
右列被告因違反毒品危害防制條例案件，經檢察官提起公訴（九十三年度毒偵緝字第
四四號）及臺灣板橋地方法院檢察署檢察官移送併辦（九十三年度核退毒偵字第一二
三九號），經訊問被告後，被告為認罪之答辯，本院合議庭裁定由受命法官獨任改以
簡式審判程序審理並判決如左：
    主  文
甲○○連續施用第一級毒品，累犯，處有期徒刑壹年肆月，扣案如附表編號二所示海
洛因沒收銷燬；又連續施用第二級毒品，累犯，處有期徒刑捌月，扣案如附表編號二
所示安非他命沒收銷燬。應執行有期徒刑壹年拾月，扣案如附表編號二所示之毒品沒
收銷燬。
    事  實
一、甲○○前於民國八十五年間因違反麻醉藥品管理條例案件，經本院八十五年度訴
    字第一二四○號判處有期徒刑四月確定，於八十七年四月二日易科罰金執行完畢
    。又於八十七年間因施用毒品案件，經本院八十七年度八九四號裁定送觀察、勒
    戒後，因有繼續施用毒品之傾向，再以八十七年度毒聲字第一０二七號裁定送強
    制戒治，嗣經停止戒治後，復又施用毒品而撤銷停止戒治，執行殘餘戒治期間至
    八十九年九月二日期滿釋放出所，臺灣士林地方法院檢察署檢察官並以八十九年
    度戒毒偵字第一一三號不起訴處分確定。詎甲○○仍不知悔改而戒除毒癮，復基
    於施用第一級毒品及第二級毒品之概括犯意，自九十年一月初起至九十三年八月
    六日止，於臺北市北投區○○○路九十號三樓住處及臺北縣三重市、板橋市朋友
    內燒烤吸用之方式，連續施用海洛因及安非他命多次（施用頻率為：海洛因二至
    三天施用一次、安非他命一星期二至三次），嗣於附表所示之時、地為警查獲，
    並扣得如附表編號二所示之毒品，始查悉上情。
二、案經臺北市政府警察局南港分局報請臺灣士林地方法院檢察署檢察官偵查起訴及
    臺北縣警察局土城分局報請臺灣板橋地方法院檢察署檢察官偵查後移送併案審理
    。。
    理  由
一、右揭事實業據被告甲○○於本院審理時（本院卷第八二至第八六頁審判筆錄參照
    ）坦承不諱，而被告先後二次為警查獲後所採集之尿液，經送國防部憲兵司令部
    刑事鑑識中心及臺灣檢驗科技股份有限公司以氣相層析質譜儀檢驗法鑑驗結果，
    均呈嗎啡及安非他命陽性反應等情，分別有憲兵司令部刑事鑑識中心九十年七月
    十三日（九○）綱得字第○九二二二號鑑驗通知書（本案毒偵九四三號卷第二五
    頁參照）及臺灣檢驗科技股份有限公司九十三年八月二十日濫用藥物尿液檢驗報
    告（併案核退毒偵一二三九卷第九頁參照）附卷可參。而附表編號二扣案之毒品
    ，經以氣相層析質譜儀鑑驗結果，均為海洛因及安非他命，亦分別有法務部調查
    局九十三年九月七日調科壹字第０六０００八七六０號鑑定通知書（併案毒偵卷
    第一九頁參照）及內政部警政署刑事警察局九十三年十月六日刑鑑字第０九三０
    一九五六一二號鑑驗通知書（併案核退毒偵卷第一九頁參照）二紙附卷可稽，足
    認被告自白與事實相符可以採信，前開事實應可認定。被告前於八十七年間因施
    用毒品案件，經法院裁定送觀察、勒戒後，因有繼續施用毒品之傾向，再裁定送
    強制戒治，嗣經停止戒治後，復又施用毒品而撤銷停止戒治，執行殘餘戒治期間
    至八十九年九月二日期滿釋放出所，檢察官並為不起訴處分確定等情，有臺灣高
    等法院被告全國前案紀錄表附卷可憑，是被告本次係於強制戒治處分執行完畢釋
    放後五年內再犯，亦可認定。本件事證明確，被告犯行洵堪認定。
二、按連續數行為而犯同一之罪名者，以一罪論，為刑法第五十六條所明定。是連續
    犯之數行為，在法律上既綜合論以一罪，而為一個評價，則於法律有修正變更之
    際，茍一部犯行發生在法律修正變動前之舊法時期，一部係在新法施行後所犯，
    因連續犯屬裁判上之一罪，在法律上既綜合各犯罪行為而為一個評價，故應依最
    後行為所應適用之新法處斷，而無刑法第二條第一項但書規定之新舊法比較適用
    問題，最高法院二十九年上字第三八六六號判例、九十二年臺上字第二四三九號
    判決意旨可資參照。是雖毒品危害防制條例全文已於九十二年六月六月修正，經
    總統於九十二年七月九日公布，同條例第三十六條並訂於公佈後六個月即九十三
    年一月九日施行，然因被告係連續施用毒品至九十三年八月六日為止，其連續施
    用毒品犯行最後一次顯然已在新法施行之後，衡諸首揭說明，自應適用修正後之
    新法規定追訴處罰甚明。是核被告甲○○所為，係犯毒品危害防制條例第十條第
    一項之施用第一級毒品罪及同條第二項之施用第二級毒品罪。被告施用第一、二
    級毒品海洛因及安非他命前後持有海洛因、安非他命之低度行為，應為施用之高
    度行為所吸收，均不另論罪。又被告先後多次施用海洛因及先後多次施用安非他
    命之犯行，各時間密接，各方法相同，各觸犯構成要件相同之罪，顯係各基於概
    括犯意為之，應各為連續犯，應各依刑法第五十六條之規定，各論以連續施用第
    一級毒品、連續施用第二級毒品一罪，並各加重其刑。被告所犯上開二罪間，犯
    意各別，行為互殊，應分論併罰。又被告有如事實欄所示前科紀錄經判處有期徒
    刑並易科罰金執行完畢，其五年內再犯本件有期徒刑以上之二罪，為累犯，均應
    各遞加重其刑。爰審酌被告已有多次施用毒品之前科，且經觀察、勒戒及強制戒
    治等治療程序，竟仍無法戒除毒品復又觸犯本件犯行，顯示其定力不足、意志不
    堅、易受外界誘惑，且本次迄至最後逮捕查獲止施用時間長達三年，惟本件犯後
    尚能坦承犯行，態度尚稱良好，及其犯罪之動機、目的、手段，犯罪時所受之刺
    激、其品性、生活狀況、智識程度、犯罪所生之損害等一切情狀，分別就所犯二
    罪量處如主文所示之刑，並定其應執行刑，以示懲儆。扣案如附表編號二所示之
    物，係屬本案查獲供被告施用之第一級、第二級毒品，不問屬於犯人與否，應依
    毒品危害防制條例第十八條第一項前段之規定沒收銷燬之。
三、據上論斷，應依刑事訴訟法第二百七十三條之一第一項、第二百九十九條第一項
    前段，毒品危害防制條例第十條第一項、第二項、第十八條第一項前段，刑法第
    十一條、第五十六條、第四十七條、第五十一條第五款，判決如主文。
本案經檢察官盧美如到庭執行職務。
中　　　華　　　民　　　國　　九十三　　年　　　十一　　　月　　十六　　日
                                  臺灣士林地方法院刑事第七庭
                                      法  官 王  沛  雷
右正本證明與原本無異。
如不服本判決，應於判決送達後十日內，向本院提出上訴狀。
                                      書記官 詹  志  鵬
中　　　華　　　民　　　國　　九十三　　年　　　十一　　　月　　十六　　日
附錄本判決論罪科刑依據之法條：
附表：
┌──┬───────────┬─────────────┬───────────┐
│編號│查獲時間              │查獲原因及地點            │扣案物品              │
├──┼───────────┼─────────────┼───────────┤
│一  │九十年四月二十二日十七│因警方另案當場查獲甲○○之│無                    │
│    │時三十分許            │兄蔡漢文販賣毒品案件，經蔡│                      │
│    │                      │漢文同意至甲○○、蔡漢文共│                      │
│    │                      │同居住之臺北市北投區致遠二│                      │
│    │                      │路九十號三樓住處搜索查獲。│                      │
├──┼───────────┼─────────────┼───────────┤
│二  │九十三年八月七日十三時│甲○○因本案為本院通緝，於│海洛因壹包（淨重零點二│
│    │三十分許              │臺北縣板橋市○○路○段一號│一公克）、安非他命參包│
│    │                      │前，為臺北縣政府警察局土城│（驗餘淨重一點八四公克│
│    │                      │分局員警當場逮捕而查獲。  │）。                  │
└──┴───────────┴─────────────┴───────────┘
